---
tags:
  - public
---
[[OIcel declension]]
# OIcel masculine root nouns

A very small class of OIcel masculine nouns do not fall into either the strong (vowel stem) or the weak (consonant stem) categories.
The so-called **root nouns** take inflectional endings directly on the root, and only five such masculine nouns exist in OICel

| №.case | <em class="ling">maðr</em>    | <em class="ling">vetr</em>    | <em class="ling">fingr</em>    | <em class="ling">fótr</em>   | <em class="ling">nagl</em>    |
| ------ | ----------------------------- | ----------------------------- | ------------------------------ | ---------------------------- | ----------------------------- |
| sg.nom | <em class="ling">mað-r</em>   | <em class="ling">vetr-∅</em>  | <em class="ling">fingr-∅</em>  | <em class="ling">fót-r</em>  | <em class="ling">nagl-∅</em>  |
| sg.gen | <em class="ling">mann-s</em>  | <em class="ling">vetr-ar</em> | <em class="ling">fingr-ar</em> | <em class="ling">fót-ar</em> | <em class="ling">nagl-s</em>  |
| sg.dat | <em class="ling">mann-i</em>  | <em class="ling">vetr-i</em>  | <em class="ling">fingr-i</em>  | <em class="ling">fœt-i⁺</em> | <em class="ling">nagl-i</em>  |
| sg.acc | <em class="ling">mann-∅</em>  | <em class="ling">vetr-∅</em>  | <em class="ling">fingr-∅</em>  | <em class="ling">fót-∅</em>  | <em class="ling">nagl-∅</em>  |
| pl.nom | <em class="ling">menn-⁺</em>  | <em class="ling">vetr-∅</em>  | <em class="ling">fingr-∅</em>  | <em class="ling">fœt-r⁺</em> | <em class="ling">negl-⁺</em>  |
| pl.gen | <em class="ling">mann-a</em>  | <em class="ling">vetr-a</em>  | <em class="ling">fingr-a</em>  | <em class="ling">fót-a</em>  | <em class="ling">nagl-a</em>  |
| pl.dat | <em class="ling">mǫnn-um</em> | <em class="ling">vetr-um</em> | <em class="ling">fingr-um</em> | <em class="ling">fót-um</em> | <em class="ling">nǫgl-um</em> |
| pl.acc | <em class="ling">menn-⁺</em>  | <em class="ling">vetr-∅</em>  | <em class="ling">fingr-∅</em>  | <em class="ling">fœt-r⁺</em> | <em class="ling">negl-⁺</em>  |

Some ∅s are the result of phonological rules (e.g. sg.nom) while others are true morphological ∅s.

#
---
#state/tidy | #lang/en | #SemBr
